# 收购日即发生减值如何处理

提问人：wx_5b84dbfcbb26 时间：2019-10-02 10:58:12
陈版，您好
某公司A 通过资产重组方式将子公司B 处置给另一合并范围外公司C，处置对价取 2018.6.30 的评估对价 1 个亿，账面净资产为 8000 万，C 基于以后与A 及其股东的合作关系，该评估值明显偏高，重组完成日为 2019年 6 月 30 日。
由于合并日距评估基准日时间较长且有新股东入资 C，故于2019.6.30 日重新对B 进行了评估，账面净资产 7500 万，收益法评估值仅为 8000 万，比 2018.6.30 的评估值低 2000 万，那么 C 在 2019.6.30 的购买日单户长期股权投资入账价值如何处理，一入账就计提减值准备 2000 万吗？
另外，合并商誉如何计算。
谢谢陈版主。

回答人：chenyiwei
对于此类情况，首先应关注转让作价明显偏高有无合理理由，特别是因为转出方是上市公司，需关注受让方是否为隐蔽的关联方，或者由于上市公司的大股东承诺保证其本金安全和取得最低收益等，从而使其接受较高的转让价格；或者该次股权受让交易是否与其他交易存在关联等。在此基础上谨慎排除合同约定的交易作价中不应计入合并成本的因素。
其次，如果该交易作价确实是合同价格，则仍以合同价格（实际支付的对价）作为合并成本，同时在期末对其减值问题予以从严把握，谨慎计提个别报表层面的长期股权投资减值准备和合并报表层面的商誉及其他可辨认资产减值准备。